---
title: "Recommandation de cocktails"
author: "Romane Froger, Paul RRitzinger, Andres Goitia"
date: "2025-01-13"
output: slidy_presentation
---

```{r setup, include=FALSE}
knitr::opts_chunk$set(echo = TRUE)
```

## Introduction

- **Objectif** : Fournir aux utilisateurs des recommandations personnalisées de cocktails.
- **Caractéristiques principales** :
  - Explorer des cocktails par catégorie ou par ingrédients disponibles.
  - Afficher des instructions détaillées pour la préparation.
  - Comprendre les ingrédients et les quantités nécessaires.

## Source de données

- **API utilisée** : [TheCocktailDB](https://www.thecocktaildb.com/).
- **Données récupérées dynamiquement** : Les cocktails sont obtenus en interrogeant l'API pour chaque lettre de l'alphabet.

**Exemple d'appel API :**
`https://www.thecocktaildb.com/api/json/v1/1/search.php?f=a`

## Aperçu du flux de travail

1. Récupérer et nettoyer les données de l'API.
2. Fournir des fonctionnalités de recherche :
   - Par catégories (ex. : "Ordinary Drink").
   - Par ingrédients disponibles.
3. Afficher des informations détaillées sur les cocktails :
   - Instructions pour la préparation.
   - Liste des ingrédients et mesures.

## Nettoyage des données

- Les champs inutiles (ex. : `idDrink`, `dateModified`) sont supprimés.
- Les colonnes des ingrédients et des mesures sont organisées.

**Exemple de dataset nettoyé :**
- `cocktail_name` : Margarita
- `category` : Ordinary Drink
- `ingredient_1` : Tequila
- `measure_1` : 1 1/2 oz

## Recherche de cocktails

### Par ingrédients
- Faire correspondre les ingrédients sélectionnés par l'utilisateur avec les recettes de cocktails.
- Mettre en évidence les ingrédients manquants.

**Logique :**
- Compter les ingrédients correspondants.
- Identifier les ingrédients manquants.
- Prioriser les recettes avec moins d'ingrédients manquants.

### Par catégorie
- Permettre aux utilisateurs d'explorer les cocktails en fonction de catégories prédéfinies.

**Catégories populaires :**
- "Cocktail"
- "Shot"
- "Ordinary Drink"

## Exemple de fonctionnalité

```{r example-find-category, eval=FALSE}
find_by_category <- function(selected_categories) {
  all_cocktails %>%
    filter(category %in% selected_categories) %>%
    select(cocktail_name, category)
}
```

## Affichage des détails du cocktail

**Détails affichés :**
- Nom, catégorie et type de verre.
- Instructions de préparation.
- Ingrédients avec mesures.

**Exemple :**
- **Nom** : Margarita
- **Catégorie** : Ordinary Drink
- **Verre** : Verre à cocktail
- **Instructions** : Frottez le bord du verre avec du citron vert, trempez-le dans du sel.
- **Ingrédients** :
  - Tequila : 1 1/2 oz
  - Triple sec : 1/2 oz
  - Jus de citron vert : 1 oz

## Flux d'interaction utilisateur

1. L'utilisateur sélectionne un type de recherche :
   - Catégories.
   - Ingrédients.
2. Le système filtre les cocktails en fonction des entrées.
3. L'utilisateur sélectionne un cocktail pour voir les détails.

## Fonctionnalité principale

```{r main-functionality, eval=FALSE}
main_function <- function() {
  cat("Bienvenue dans le système de recommandation de cocktails !\n")
  choix <- readline("Choisissez : Par catégorie (1) ou par ingrédients (2) : ")
  
  if (choix == "1") {
    categories <- menu(unique_categories, title = "Sélectionnez une catégorie")
    matching_cocktails <- find_by_category(categories)
    print(matching_cocktails)
  } else if (choix == "2") {
    ingredients <- menu(unique_ingredients, title = "Sélectionnez des ingrédients")
    matching_cocktails <- find_by_ingredients(ingredients)
    print(matching_cocktails)
  } else {
    cat("Choix invalide. Redémarrez.\n")
  }
}
```

## Conclusion

- **Résultat** : Une recommandation flexible adapté aux préférences des utilisateurs.
- **Améliorations futures** :
  - Filtrage amélioré (ex. : alcoolisé vs non alcoolisé).
  - Interface web conviviale.
  - Fonctionnalité hors ligne avec recettes sauvegardées.
